# 投入法确认收入的函证问题

提问人：bkmoon 时间：2021-05-26 17:38:00
接触到一家工程企业，采用投入法确认收入（定向钻穿越工程，是非开挖技术的地下打洞穿越工程，属于隐蔽工程），项目进度与客户(香港企业）未进行精确确认，对方按照合同约定节点付款，也未见异常，请教如何对客户进行函证 应收和收入。

回答人：chenyiwei
投入法确认收入和成本，所需的支持性证据大部分是企业内部资料，外部证据只是佐证（例如累计已投入的成本和预计总成本，这些资料客户不可能获得）。因此更重要的是关注企业内部相关管理制度、内部控制和基础工作是否完善，在审计中能否依赖。外部证据只是辅助。
函证中只能就客户可以确认的客观事实，例如截至目前已签证确认的已完工进度、目前已到哪个付款节点、实际付款情况等进行函证。